臺灣臺北地方法院小額民事判決
110年度勞小字第72號
原      告  花旗(台灣)商業銀行股份有限公司


法定代理人  莫兆鴻  


訴訟代理人  莊世暐  
            黃麗蓉  
被      告  柏睿工程有限公司

法定代理人  黃惠敏  

上列當事人間請求給付薪資扣押款事件，本院於民國110年9月16
日言詞辯論終結，判決如下：
    主      文
一、被告應給付原告新臺幣5,089元，及自民國110年2月23日起
    至清償日止，按週年利率5%計算之利息。
二、訴訟費用新臺幣1,000元，由被告負擔。
三、本判決第一項得假執行；但被告如以新臺幣5,089元為原告
    預供擔保，得免為假執行。 
    事實及理由
壹、程序事項： 
一、按訴狀送達後，原告不得將原訴變更或追加他訴，但擴張或
    減縮應受判決事項之聲明者，不在此限，民事訴訟法第255
    條第1項第3款定有明文。原告起訴時原聲明：被告應給付原
    告新臺幣（下同）5,089元，及自原告起訴之日起至清償日
    止，按年息5%計算之利息。嗣於民國110年9月16日本院言詞
    辯論期日就遲延利息起息日以言詞變更聲明為：自起訴狀繕
    本送達翌日起算（見本院卷第122頁）。核與上開規定相符
    ，應予准許。
二、被告經合法通知，未於言詞辯論期日到場，核無民事訴訟法
    第386條所列各款情形，爰依原告之聲請，由其一造辯論而
    為判決。
貳、實體事項：
一、原告主張：訴外人陳俊宏積欠原告債務356,261元，及其中3
    20,469元自106年2月25日起至清償日止，按年息6.99%計算
    利息；其中34,095元自106年4月25日起至清償日止，按年息
    15%計算利息，原告已取得執行名義並聲請強制執行，經臺
    灣新北地方法院核發106年度司執字第48684號債權憑證在案
    。原告嗣於109年9月間檢具上開執行名義，請求對陳俊宏之
    薪資予以強制執行（案列本院109年度司執字第43297號），
    經本院於109年4月29日核發執行命令，扣押陳俊宏每月包括
    薪俸、工作獎金、年終獎金、績效獎金、考績獎金、紅利、
    津貼、補助費、研究費等應領薪資報酬債權金額3分之1部分
    （扣押後債權餘額應超過20,406元）；再於109年9月9日核
    發執行命令，命被告應將陳俊宏對被告之薪俸等債權，在前
    揭債權範圍內，就陳俊宏每月得支領薪資1/3之49.99%移轉
    予原告（下稱系爭執行命令），被告未於法定期間內提出異
    議，是陳俊宏對於被告每月應領薪資債權之3分之1之49.99%
    業已移轉於原告，原告自得請求被告給付109年10月至109年
    12月期間按月給付陳俊宏之每月薪資之3分之1之49.99%。又
    查，陳俊宏任職於被告期間，109年10月至109年12月投保薪
    資為每月為23,800元，扣除每月20,406元後，原告得分配比
    例為49.99%，則原告自109年10月至109年12月期間得收取之
    金額合計為5,089元，原告並得向被告請求法定遲延利息。
    爰依執行命令、強制執行法第115條之1、民法第229條第2項
    、第223條第1項、第203條等法律關係，提起本訴。並聲明
    ：被告應給付原告5,089元，及自起訴狀繕本送達翌日起至
    清償日止，按年息5%計算之利息。 
二、被告經合法通知，未於言詞辯論期日到場，亦未提出準備書
    狀作何聲明或陳述。 　　
三、本院判斷：
　㈠按「對於薪資或其他繼續性給付之債權所為強制執行，於債
    權人之債權額及強制執行費用額之範圍內，其效力及於扣押
    後應受及增加之給付。對於下列債權發扣押命令之範圍，不
    得逾各期給付數額三分之一：一、自然人因提供勞務而獲得
    之繼續性報酬債權。」、「第一項債務人於扣押後應受及增
    加之給付，執行法院得以命令移轉於債權人。」，強制執行
    法第115條之1第1項、第2項第1款、第4項前段定有明文。又
    按107年6月13日經總統公布施行之強制執行法第122條第1項
    至第3項規定「債務人依法領取之社會福利津貼、社會救助
    或補助，不得為強制執行。債務人依法領取之社會保險給付
    或其對於第三人之債權，係維持債務人及其共同生活之親屬
    生活所必需者，不得為強制執行。債務人生活所必需，以最
    近一年衛生福利部或直轄市政府所公告當地區每人每月最低
    生活費一點二倍計算其數額，並應斟酌債務人之其他財產。
    」；再按「執行法院所發之收取命令與移轉命令不同。前者
    債權人僅取得以自己名義向第三人收取金錢債權之收取權，
    債務人僅喪失其收取權，而未喪失其債權。後者債務人對於
    第三人之金錢債權已移轉於債權人，債務人即喪失其債權。
    」（最高法院63年度台上字第1966號判例要旨參照），是若
    執行法院已向第三人發移轉命令時，債務人對第三人之債權
    已移轉於債權人，債權人即得依該已發生效力之移轉命令，
    於第三人不依該移轉命令對債權人給付時，直接起訴請求第
    三人給付。
　㈡原告主張上情，業據提出臺灣新北地方法院106年度司執字第
    48684號債權憑證、本院民事執行處109年9月9日北院忠109
    司執洪字第43297號執行命令、陳俊宏勞保及健保投保資料
    等件為證（見北小字卷第17至31頁），經本院依職權調閱上
    開執行卷宗核閱無訛，且有本院依職權調閱陳俊宏勞保投保
    紀錄附卷可查（見本院個資卷）；被告已於相當時期受合法
    通知，未於言詞辯論期日到庭，亦未提出準備書狀有所爭執
    ，應視同自認（民事訴訟法第280條第3項、第1項參照），
    自堪信為真實。從而，原告請求被告給付5,089元，為有理
    由，應予准許。
四、按遲延之債務，以支付金錢為標的者，債權人得請求依法定
    利率計算之遲延利息。應付利息之債務，其利率未經約定，
    亦無法律可據者，週年利率為百分之5，民法第203條、第23
    3條第1項前段分別定有明文。本件原告起訴請求被告給付上
    開金錢，書狀繕本已於110年2月22日送達予被告，有本院送
    達證書附卷足憑（見北小字卷第41頁）。被告迄今仍未給付
    ，應負遲延責任，故原告請求被告給付自起訴狀繕本送達翌
    日即110年2月23日起按法定利率計算之遲延利息，應予准許
    。
五、綜上，本件原告依執行命令、強制執行法第115條之1、民法
    第229條第2項、第223條第1項、第203條等規定，請求被告
    給付5,089元，及自110年2月23日起至清償日止，按週年利
    率5%計算之利息，為有理由，應予准許。　　　　
六、本件依小額訴訟程序所為被告敗訴之判決，爰依民事訴訟法
    第436條之20規定，職權宣告假執行。並依同法第436條之23
    準用第436條第2項，適用同法第392條第2項規定，依職權宣
    告被告如以主文第3項所示金額為原告預供擔保，得免為假
    執行。
七、訴訟費用負擔之依據：民事訴訟法第78條；並依同法第436
    條之19第1項規定，以附表之訴訟費用計算書確定本件訴訟
    費用額如主文所示金額。
中　　華　　民　　國　　110 　年　　10　　月　　 7　　日
                  勞動法庭    法　官　李桂英
以上正本係照原本作成。
本判決僅得以適用法規顯有錯誤為理由提起上訴。如提起上訴，
應於判決送達後20日內向本院提出上訴狀。如委任律師提起上訴
者，應一併繳納上訴審裁判費。
中　　華　　民　　國　　110 　年　　10　　月　　 7　　日
                              書記官　陳惠萍

附表：訴訟費用明細
項        目             金   額（新臺幣）       備註
第一審裁判費                1,000 元
合        計                1,000 元